# 分公司的所有者权益能核算什么内容

提问人：faith_qian 时间：2011-02-26 22:41:21
分公司的所有者权益能核算什么内容
是不是除了未分配利润 别的都放在母公司核算呀

回答人：chenyiwei
分公司的所有者权益一般就是“上级拨入资金”，对于留存收益，有些分公司单独设置“留存收益”科目予以反映，有些分公司在结帐时转入“上级拨入资金”。“上级拨入资金”在总公司帐套中对应的科目是“拨付所属资金”。

回答人：chenyiwei
分公司权益类科目如何设置并没有统一的规定，我上面所说的是常见的处理方式。 分公司也可以把总公司拨入的资金在“上级拨入资金”科目核算，其他属于综合收益类的项目与一般的具有法人地位的公司一样设置会计科目进行核算。对于专项储备，鉴于其特殊的监管要求，单独设置科目反映较为妥当。 计提盈余公积是《公司法》对法人公司的要求，分公司一般无需计提盈余公积。 要注意：
分公司的权益类科目体系不同，则与之对应的总部层面“拨付所属资金”等科目的设置也有对应的差异。此类科目的设置在一定程度上体现了总部对分公司的管理方式。